

Contacto

Mobile:

+57 3046498956

Email:

sergio.camargo.ing@gmail.com

LinkedIn:

linkedin.com/in/saccamargo/

Habilidades

- C#, Typescript, Javascript
- Angular, Vue, Entity Framework, Kendo UI, .Net Core.
- WebClient, Puppeteer, HtmlAgilityPack.
- SqlServer, MySql.
- Html5, Css.
- · Git, GitFlow, Bitbucket

Referencias

- Harold Steven Betancourt Cargo: software developer Empresa: Olimpia cel: +57 350 6945060
- Luis Fernando Galviz
 Cargo: software engineer
 Empresa: Universidad del Norte
 cel: +57 324 3314630

Sergio Andres Camargo

Perfil

Ingeniero de sistemas con conocimientos en base de datos Sql Server y MySql, con 4+ año de experiencia trabajando como back-end developer con C#, Entity Framework, .Net Core SDK y front-end con Angular y Kendo UI., que tiene ganas de aprender más sobre el mundo del desarrollo de software de todo tipo,

Mi principal objetivo es seguir creciendo profesionalmente y aprender todos los días cosas nuevas que me permitan en un futuro crear soluciones prácticas y eficaces al momento de resolver un problema.

Experiencia

Analista de soluciones de software

GlobalMVM agosto 2023 - febrero 2024

 Soporte, mantenimiento y administración de múltiples aplicativos propios de la compañía, garantizando el correcto funcionamiento de cada funcionalidad , proponiendo y aplicando mejoras para los diferentes procesos dados en cada aplicativo.

Desarrollador de Software

Xolit Ene 2022 - Julio 2023

- Desarrollar soluciones estratégicas para los diferentes aplicativos que se soliciten de acuerdo a las necesidades y los requerimientos del cliente, usando .Net Core Framework, Angular y Bootstrap como tecnologías, así como también la implementación de metodologías ágil para la estimación y ejecución de las tareas establecidas.
- manejo de Azure Devops para temas de control de versiones, informe de tareas realizadas y despliegues de proyectos.

Ingeniero Desarrollador .Net

Prointdes Feb 2021 - Ene 2022

- Creación de componentes de interfaz y lógica de negocio para diferentes aplicativos que se soliciten de acuerdo a las necesidades y los requerimientos del cliente, usando .Net Core Framework, Angular y Bootstrap como tecnologías.
- Implementación de la interfaz de usuario para el manejo de los formularios y demás componentes para la presentación del lado del cliente según se solicite, utilizando el framework de Angular, la libreria Formly y Bootstrap como tecnología.

Desarrollador .net Junior

BigData Multiburo GrupoJurad | Sep 2019 - Nov 2020

- Creación de procesos automatizados para extraer datos de la web con la técnica de scraping web. usando Webclient, Puppeteer, HtmlAgilityPack, usando la metodología ágil scrum para crear y asignar las tareas a realizar.
- Mantenimiento y mejora de aplicaciones para el área de operaciones de la empresa.

Estudios

Politécnico de la Costa Atlántica – Barranquilla, Colombia Ingeniería de Sistemas 2017 – 2020

Sena - Barranquilla, Colombia

Tecnólogo en Análisis y Desarrollo de Sistemas de Información 2015-2017

Instituto la Salle - Barranquilla, Colombia

Bachiller 2005 - 2014